【裁判字號】    99,交抗,1168
【裁判日期】    990526
【裁判案由】    違反道路交通管理處罰條例
【裁判全文】
臺灣高等法院交通事件裁定            99年度交抗字第1168號
抗  告  人
即受處分人  甲○○
上列抗告人因違反道路交通管理處罰條例案件，不服臺灣臺北地
方法院中華民國99年4月19日裁定（99年度交聲字第533號），提
起抗告，本院裁定如下：
    主  文
抗告駁回。
    理 由
一、原裁定以：在設有殘障者專用停車標誌處所，非殘障用車不
    得停放，道路交通安全規則第112條第1項第5款定有明文。
    又汽車駕駛人停車時，於身心障礙專用停車位違規停車，處
    新台幣（下同）600元以上1200元以下罰鍰，道路交通管理
    處罰條例第56條第1項第10款定有明文。而道路交通管理處
    罰條例所用名詞「車輛」，係指在道路上以原動機行駛之汽
    車（包含機器腳踏車）或以人力、獸力行駛之車輛，而道路
    交通安全規則所用名詞「汽車」，係指在道路上不依軌道或
    電力架線而以原動機行駛之車輛（包含機器腳踏車），道路
    交通管理處罰條例第3條第8款及道路交通安全規則第2條第1
    項第1款亦均定有明文。原處分意旨略以：抗告人即受處分
    人甲○○於民國99年2月9日14時53分許，將車牌號碼BCB-99
    0號機車停放於臺北市大安區○○○路○段231號前「身心障
    礙專用停車位」，經臺北市停車管理工程處依法舉發。嗣經
    原處分機關依道路交通管理處罰條例第56條第1項第10款之
    規定，裁處罰鍰1200元。抗告人異議意旨略以：抗告人所有
    之上開機車原停放於身心障礙專用停車位旁邊，因急於報名
    影印資料而未上鎖，未料被人移至身心障礙專用停車位云云
    。惟查：抗告人所有之BCB-990號機車，係屬一般機車，而
    非屬掛有附輪之身心障礙機車，依規定自不得停放於身心障
    礙停車格位。而異議人所有之上開機車，於上揭時間，停放
    於上址之身心障礙專用停車位之事實，為抗告人所不爭執，
    並有舉發照片2張在卷可稽。抗告人雖執上詞置辯，惟迄無
    法提出任何具體證據足以證明其所有之上開機車，原確係停
    放於合法停車格位，而遭他人任意移動之事實，自無法推翻
    其機車停放於上址之身心障礙專用停車位之事實，且本件舉
    發單位前往拍照舉發時，抗告人所有之上開機車確係違規停
    放在身心障礙停車格位內，是舉發事實並無錯誤。從而原處
    分援引道路交通管理處罰條例第56條第1項第10款及違反道
    路交通管理事件統一裁罰基準表之規定，裁處受處分人罰鍰
    1200元，核無不合。因而駁回抗告人之異議。
二、抗告意旨略以：抗告人所有之上開機車原停放於身心障礙專
    用停車位旁邊，係因被人移至身心障礙專用停車位，且抗告
    人40年來均未違規，並不希望因此留下不良紀錄等語。
三、原裁定已就抗告人違規事實及其異議內容，詳予說明指駁，
    而駁回抗告人異議之聲明。經核並無不合。抗告意旨猶執已
    經原審指駁之陳詞置辯，為無理由，應予駁回。
四、據上論結，應依道路交通案件處理辦法第26條，刑事訴訟法
    第412條，裁定如主文。
中    華    民    國    99    年    5     月    26    日
              刑事第十二庭審判長法  官  蔡永昌
                                法  官  吳啟民
                                法  官  蔡國在
以上正本證明與原本無異。
不得再抗告。
                                書記官  顧哲瑜
中    華    民    國    99    年    5     月    26    日

司法院資訊處製作；財團法人民間司法改革基金會備份。
